臺灣新北地方法院刑事判決
110年度金訴字第958號
公  訴  人  臺灣新北地方檢察署檢察官
被      告  陳柏源


上列被告因違反洗錢防制法等案件，經檢察官追加起訴（110年
度偵緝字第3371、3372號、110年度偵字第25934號），因被告於
本院準備程序中，就被訴事實為有罪之陳述，經告知簡式審判程
序之旨，並聽取當事人之意見後，經本院合議庭裁定由受命法官
獨任進行簡式審判程序，本院判決如下：
    主  文
陳柏源所犯如附表所示之罪，各處如附表「主文欄」所示之刑。
應執行有期徒刑壹年，併科罰金新臺幣捌萬元，罰金如易服勞役
，以新臺幣壹仟元折算壹日。
    事  實
一、陳柏源與林彥亨（由本院以110年度金訴字第934號審理中，
    無證據證明陳柏源知悉有3人以上）意圖為自己不法之所有
    ，共同基於詐欺取財及洗錢之犯意聯絡，由陳柏源於民國10
    9年8月4日前一週，先將其所有之中國信託帳號00000000000
    0號帳戶（下稱本案帳戶）之網路銀行帳號密碼、存摺提供
    予林彥亨，作為詐欺取財收受款項之犯罪工具所用；再由不
    詳之人分別於附表所示時間，以附表所示之方式，詐欺附表
    所示之人，致附表所示之人陷於錯誤，而於109年8月4日及5
    日之附表所示時間，將附表所示之金額款項匯入本案帳戶內
    ；旋即於109年8月4日及5日，由林彥亨透過網路銀行將款項
    轉到其他帳戶，或由林彥亨指示陳柏源至新北市○○區○○路0
    段00號之統一超商內ATM提款後至隔壁之新北市○○區○○路000
    號洗車場交付給林彥亨，以此方式隱匿詐欺犯罪所得之去向
    。
二、案經汪致廷訴由新北市政府警察局蘆洲分局、林青樺訴由高
    雄市政府警察局旗山分局暨嘉義縣警察局水上分局報告臺灣
    新北地方檢察署檢察官偵查起訴。
    理  由
一、被告陳柏源所犯為死刑、無期徒刑、最輕本刑為3年以上有
    期徒刑以外之罪，於本院準備程序進行中，被告已就被訴事
    實為有罪之陳述，經告知簡式審判程序之旨，並聽取當事人
    之意見後，由本院依刑事訴訟法第273條之1第1項規定，裁
    定進行簡式審判程序。又依刑事訴訟法第273條之2、第159
    條第2項之規定，簡式審判程序不適用傳聞法則有關限制證
    據能力之相關規定，合先敘明。
二、事實認定
　　前述犯罪事實，為被告坦白承認，核與證人即共犯林彥亨於
    偵查中、證人即被害人石炫虎、證人即告訴人林青樺、汪致
    廷於警詢中（以下均直接稱呼其名）之證詞相符，且有汪致
    廷提出之通訊軟體對話紀錄、本案帳戶之客戶基本資料及交
    易明細、石炫虎提出之網路銀行匯款明細、林青樺提出之通
    訊軟體對話紀錄（偵5968卷第47至61、65至70頁、偵25542
    卷第7頁、偵25934卷第187至192頁）等事證可證，足認被告
    任意性之自白有相當之證據可佐，與事實相符而可採信。本
    案事證明確，被告犯行足以認定，應予依法論科。
三、論罪科刑
（一）核被告所為，是犯刑法第339條第1項之詐欺取財罪，及洗
      錢防制法第14條第1項之洗錢罪。
（二）檢察官未主張被告適用累犯規定加重其刑，依據最高法院
      刑事大法庭110年度台上大字第5660號刑事裁定意旨，本
      院自不用進行審酌，附此敘明。
（三）被告所犯洗錢罪，已於審判中自白，爰依洗錢防制法第16
      條第2項規定減輕其刑。
（四）罪數關係：
    1.被告以一行為同時犯詐欺取財罪及洗錢罪，屬異種想像競
      合犯，應依刑法第55條前段規定，應從一重論以洗錢罪。
    2.被告就附表所示各次對於不同被害人所為之犯行，犯意各
      別，行為互殊，應予分論併罰。
（五）被告與林彥亨就本案犯行，有犯意聯絡及行為分擔，應論
      以共同正犯。
（六）爰審酌：
    1.犯罪之動機、目的、手段、違反義務之程度及犯罪所生之
      危險或損害：被告正值青壯之年，有相當之工作能力，竟
      不思以正當途徑賺取生活所需，明知當前詐欺集團橫行，
      政府窮盡心力追查、防堵，且大眾傳播媒體更屢屢報導民
      眾被詐欺之新聞，竟於前述時間，以前述方式，提供帳戶
      及提領詐欺款項，共同分擔詐欺犯行，多次提領詐欺款項
      並轉交林彥亨而加以隱匿，詐得金額如附表所示，經被害
      人報警後為警循線查獲。
    2.犯罪行為人之生活狀況、品行及智識程度：被告受有國中
      畢業之教育程度，做衣服印花的工作，從學徒做到師傅，
      日薪1,800元，與父母、妹妹同住，需要扶養父母，為被
      告供述在卷。被告提供本案帳戶給林彥亨，並自稱於109
      年8月4日及5日有多次提領款項給林彥亨，另有其他案件
      經法院判決，有臺灣高等法院被告前案紀錄表附卷可證。
    3.犯罪後之態度：被告坦承犯行，惟並未實際賠償被害人所
      受損失等一切情狀，量處附表「主文欄」所示之刑，並就
      罰金部分諭知易服勞役之折算標準，再定應執行之刑如主
      文所示及就罰金部分諭知易服勞役之折算標準。
四、不予宣告沒收之說明：
　　被告供稱其並未因本案而獲得任何財物，亦無其他證據證明
    被告有犯罪所得，爰不予宣告沒收或追徵。
據上論斷，應依刑事訴訟法第273條之1第1項、第299條第1項前
段，洗錢防制法第14條第1項、第16條第2項，刑法第11條、第28
條、第339條第1項、第55條、第42條第3項前段、第51條第5款、
第7款，刑法施行法第1條之1第1項，判決如主文。
本案經檢察官蔣政寬提起公訴，檢察官彭聖斐到庭執行職務。
中　　華　　民　　國　　111 　年　　7 　　月　　12　　日
                  刑事第十六庭  法　官  時瑋辰
上列正本證明與原本無異。
如不服本判決，應於判決送達後20日內敘明上訴理由，向本院提
出上訴狀 (應附繕本) ，上訴於臺灣高等法院。其未敘述上訴理
由者，應於上訴期間屆滿後20日內向本院補提理由書「切勿逕送
上級法院」。
                                書記官　楊喻涵　　　　　
中　　華　　民　　國　　111 　年　　7 　　月　　18　　日
附錄論罪科刑法條：
中華民國刑法第339條第1項
意圖為自己或第三人不法之所有，以詐術使人將本人或第三人之
物交付者，處5年以下有期徒刑、拘役或科或併科50萬元以下罰
金。
洗錢防制法第14條第1項
有第二條各款所列洗錢行為者，處7年以下有期徒刑，併科新臺
幣5百萬元以下罰金。
附表：
編號 被害人 詐欺時間 詐欺方式 匯款時間 匯款金額 偵查案號 主文欄 1 石炫虎 109年8月2日起 詐欺集團成員以投資之名義詐欺石炫虎，致石炫虎陷於錯誤依指示匯款 109年8月4日下午9時27分 18,000元 110年度偵字第25542號 陳柏源共同犯洗錢罪，處有期徒刑陸月，併科罰金新臺幣肆萬元，罰金如易服勞役，以新臺幣壹仟元折算壹日。 2 林青樺 109年7月起 詐欺集團成員以投資之名義詐欺林青樺，致林青樺陷於錯誤依指示匯款 109年8月4日下午7時16分 30,000元 110年度偵字第25934號 陳柏源共同犯洗錢罪，處有期徒刑陸月，併科罰金新臺幣肆萬元，罰金如易服勞役，以新臺幣壹仟元折算壹日。 3 汪致廷 109年8月間 詐欺集團成員以投資之名義詐欺汪致廷，致汪致廷陷於錯誤依指示匯款 109年8月4日下午8時15分 10,000元 110年度偵字第5968號 陳柏源共同犯洗錢罪，處有期徒刑陸月，併科罰金新臺幣肆萬元，罰金如易服勞役，以新臺幣壹仟元折算壹日。